# 急求版主软件企业收入及成本的审计

提问人：雨落山下石 时间：2015-01-04 17:38:55
请教版主和其他有相关项目审计经验的朋友，关于软件企业收入和成本的确认问题， 该企业是做软件开发业务的 1 、收入确认：收入确认要用完工百分比法吗？完工进度用已发生的成本占预计总成本的比例确定吗？确认完工进度所需的成本需要包括人工成本吗？
因为软件开发主要的成本是人工成本。另外，公司签订的软件开发协议中，大多规定分几个阶段进行，每个阶段有相关的节点里程碑，有的还有初期、中期、最终的验收报告，每个阶段约定一定的收款和开票比例。据公司介绍，那么可以按协议中约定的收款比例作为项目的完工进度吗？ 2 、成本归集：目前公司主营业务成本归集的主要是外购的软件和硬件的成本，委托外部研发的成本在研发支出中核算。这样核算符合规定吗？应如何处理？ 3 、研发支出：目前公司未单独设置研发部门。交付中心负责为客户进行软件开发和进行一些内部研发活动，交付中心所有人员的工资、差旅、折旧摊销、委托外部研发、技术服务费等等相关费用都在研发支出科目中归集，目前无法区分一般的为客户进行软件开发和研究开发的费用。这样会计核算符合规定吗？应如何处理？

回答人：chenyiwei
《计学撮要 2011 》P148～ 151 有软件企业收入确认的专题讨论，在《瑞华研究 2010 ～ 2014 汇编》中也有较多软件企业和系统集成企业等收入确认和研发费核算的案例，可供参考。